臺灣高雄地方法院刑事判決　　　　　　　95年度易字第2537號
公　訴　人　臺灣高雄地方法院檢察署檢察官
被　　　告　己○○
　　　　　　丁○○
　　　　　　　　　　（另案在臺灣高雄第二監獄執行中）
　　　　　　甲○○
　　　　　　　　　　（另案在臺灣高雄第二監獄執行中）
上列被告等因竊盜案件，經檢察官提起公訴（95年度偵字第2881
7 號），本院改依簡式審判程序審理，判決如下：
    主  文
己○○結夥三人以上竊盜，累犯，處有期徒刑拾月；又共同竊盜
，累犯，處有期徒刑陸月，扣案之口香糖貳個、鉛塊壹個、釣魚
線壹捆沒收之。應執行有期徒刑壹年貳月，扣案之口香糖貳個、
鉛塊壹個、釣魚線壹捆沒收之。
丁○○結夥三人以上竊盜，處有期徒刑捌月；又共同竊盜，處有
期徒刑肆月。應執行有期徒刑拾月。
甲○○結夥三人以上竊盜，累犯，處有期徒刑拾月；又共同竊盜
，累犯，處有期徒刑陸月；又共同竊盜，累犯，處有期徒刑陸月
，扣案之口香糖貳個、鉛塊壹個、釣魚線壹捆沒收之。應執行有
期徒刑壹年捌月，扣案之口香糖貳個、鉛塊壹個、釣魚線壹捆沒
收之。
    事  實
一、己○○前於民國93年間，因違反毒品危害防制條例案件，經
    臺灣臺南地方法院以93年度訴字第447 號判處有期徒刑7 月
    ，甫於94年3 月20日縮刑期滿，翌日因縮短刑期執畢出監。
    甲○○前於90年間，因違反毒品危害防制條例案件，經臺灣
    臺南地方法院以91年度易緝字第46號判處有期徒刑6 月確定
    ，甫於93年3 月4 日縮刑期滿，翌日因徒刑執行完畢出監，
    詎均不知悔改，竟為下列竊盜行為：
（一）甲○○、丁○○、己○○結夥3 人，共同基於意圖為自己
      不法所有之犯意聯絡，於95年10月16日上午11時7 分許，
      在高雄縣阿蓮鄉港後村港後184 號「辛○○」內，竊取宮
      內之銅製水果盤盤、銅製茶杯座各1 只及VSOP洋酒1 瓶，
      得手後將竊得之洋酒供己飲用，銅製水果盤及茶杯座則由
      丁○○出售予年籍姓名不詳之人，得款朋分花用。
（二）甲○○與丁○○共同基於意圖為自己不法之所有之犯意聯
      絡，於95年10月17日下午3 時30分許，在高雄縣路竹鄉○○村○○路135 號「乙○○」內，竊取銅製香爐1 個，得
      手後，由丁○○出售予年籍姓名不詳之人，得款新臺幣（
      下同）1 千餘元，除甲○○分得550 元外，餘款由丁○○
      花用。
（三）甲○○與己○○共同基於意圖為自己不法之所有之犯意聯
      絡，於95年11月1 日中午12時許，在高雄縣路竹鄉○○村
      ○○路135 號「乙○○」內，由甲○○以釣魚線吊掛鉛塊
      沾黏口香糖，己○○則在旁把風之方式，竊取放置於功德
      箱內之香油錢700 元得手。為警於95年11月1 日在「乙○○」當場查獲，並扣得口香糖2 個、鉛塊1 塊、釣魚線1
      捆等物。
二、案經庚○○、戊○○訴由高雄縣政府警察局湖內分局報請臺
    灣高雄地方法院檢察署檢察官偵查起訴。
    理  由
一、本案被告己○○、甲○○、丁○○所犯係死刑、無期徒刑、
    最輕本刑為3 年以上有期徒刑以外之罪，其於準備程序就前
    揭被訴事實為有罪之陳述，經受命法官告知簡式審判程序之
    旨，並聽取其與公訴人之意見後，本院認無不得或不宜改依
    簡式審判程序進行之情事，依刑事訴訟法第273 條之1 第項
    、第284 條之1 規定，裁定本案由受命法官獨任進行簡式審
    判程序，合先敘明。
二、上揭犯罪事實，業據被告己○○、甲○○、丁○○於本院審
    理時供認不諱，核與證人庚○○、戊○○、徐瓊如於警詢時
    證述之情節相符，復有乙○○、辛○○監視器翻拍相片、贓
    物認領保管單、相片在卷足憑，另有扣案之口香糖2 個、鉛
    塊1 個、釣魚線1 捆可資佐證，足徵被告等任意性之自白與
    事實相符，應堪採信。本案事證已臻明確，被告等犯行，堪
    以認定，應依法論科。
三、核被告己○○、甲○○、丁○○就犯罪事實一（一）所為，
    均係犯刑法第321 條第1 項第4 款結夥3 人以上竊盜罪；被
    告甲○○、丁○○就犯罪事實一（二）所為，均係犯刑法第
    320 條第1 項之竊盜罪；被告甲○○、己○○就犯罪事實一
    （三）所為，均係犯刑法第320 條第1 項之竊盜罪。被告己○○、甲○○、丁○○間，就犯罪事實一（一）所為之竊盜
    犯行；被告甲○○、丁○○間就犯罪事實一（二）所為之竊
    盜犯行；被告甲○○、己○○間就犯罪事實一（三）所為之
    竊盜犯行，均有犯意聯絡及行為分擔，均為共同正犯。被告
    己○○就犯罪事實一（一）、（三）所示之竊盜犯行；被告
    甲○○就犯罪事實一（一）、（二）、（三）所示之竊盜犯
    行；被告丁○○就犯罪事實一（一）、（二）所示之竊盜犯
    行，均犯意各別，行為互殊，均應予分論併罰。又被告己○○前於93年間，因違反毒品危害防制條例案件，經臺灣臺南
    地方法院以93年度訴字第447 號判處有期徒刑7 月，甫於94
    年3 月20日縮刑期滿，翌日因縮短刑期執畢出監；被告甲○○前於90年間，因違反毒品危害防制條例案件，經臺灣臺南
    地方法院以91年度易緝字第46號判處有期徒刑6 月確定，甫
    於93年3 月4 日縮刑期滿，翌日因徒刑執行完畢出監，此有
    其等之臺灣高等法院被告前案紀錄表1 份在卷可參，其等均
    於有期徒刑執行完畢後5 年內，再故意犯本案有期徒刑以上
    之罪，均為累犯，均應依刑法第47條第1 項規定加重其刑。
    爰審酌被告3 人正值青壯，竟不思以正當途徑賺取生活所需
    ，恣意竊取他人財物，危害社會治安程度甚鉅，行為實不足
    取。且所竊財物，均係宗教法物，猶見被告等法制觀念薄弱
    ，社會秩序遵守能力甚差，本應嚴懲。惟念其等3 人尚能及
    時悔悟，坦承犯行，態度良好並衡酌犯罪之手段、次數等一
    切情狀，分別量處如主文所示之刑，並均定其應執行刑，以
    示懲儆。扣案之口香糖2 個、釣魚線1 捆及鉛塊1 個均係被
    告甲○○與己○○所有供犯罪所用之物，業經被告甲○○於
    本院審理時供述明確，均依同法第38條第1 項第2 款宣告沒
    收。至扣得之剪刀1 把、手套1 只，並非被告等所有供犯罪
    所用之物，亦經被告己○○陳明在卷，爰不予宣告沒收。
據上論斷，應依刑事訴訟法第299 條、第273 條之1 第1 項、第
284 條之1 ，刑法第28條、第321 條第1 項第4 款、第320 條第
1 項、第47條第1 項、第51條第5 款、第38條第1 項第2 款，刑
法施行法第1 條之1，判決如主文。
本案經檢察官丙○○到庭執行職務。
中　　華　　民　　國　　96　　年　　1 　　月　　31　　日
                  刑事第九庭    法　官  謝梨敏
以上正本證明與原本無異。
如不服本判決，應於判決送達後10日內，向本院提出上訴狀。
                                書記官  林志衡
中　　華　　民　　國　　96　　年　　 1　　月　　31　　日
附錄本案論罪科刑法條
刑法第320條第1項
意圖為自己或第三人不法之所有，而竊取他人之動產者，為竊盜
罪，處 5 年以下有期徒刑、拘役或 5 百元以下罰金。
刑法第321條
犯竊盜罪而有左列情形之一者，處 6 月以上、 5 年以下有期徒
刑：
一  於夜間侵入住宅或有人居住之建築物、船艦或隱匿其內而犯
    之者。
二  毀越門扇、牆垣或其他安全設備而犯之者。
三  攜帶兇器而犯之者。
四  結夥三人以上而犯之者。
五  乘火災、水災或其他災害之際而犯之者。
六  在車站或埠頭而犯之者。
前項之未遂犯罰之。
